臺灣高等法院刑事判決　　　　　　　　96年度上易字第1583號
上　訴　人　臺灣士林地方法院檢察署檢察官
被　　　告　甲○○
選任辯護人　南雪貞律師
上列上訴人因被告贓物案件，不服臺灣士林地方法院95年度易字
第940號，中華民國96年5月21日第一審判決（起訴案號：臺灣士
林地方法院檢察署95年度偵緝字第239號），提起上訴，本院判
決如下：
    主   文
上訴駁回。
    理   由
一、本案經本院審理結果，認第一審判決就被告甲○○被訴贓物
    犯行為無罪之諭知，核無不當，應予維持，並引用第一審判
    決書記載之證據及理由（如附件）。
二、檢察官上訴意旨略以：被告甲○○於警詢中已自承該5B－63
    03號自小客車為其所購買，則其於94年3月間竟擅自委託蕭
    勝和出售予銓鈐公司，而未告知車輛實際所有人陳瑞義，並
    將出售車款所得新台幣5萬元占為己用，顯違常情。另該懸
    掛5B-6303號車牌之贓車（原車號V8-7579號自小客車）係於
    民國89年4月出廠，原5B-6303號自小客車則係84年7月出廠
    ，二車車型即便相同，惟2車出廠時間相隔5年之久，在外觀
    上之新舊已明顯不同，被告係經營停車場業者，於出售上開
    贓車時，更自可輕易辨識二車不同。又參以被告出售上開車
    輛時，該車仍係堪用狀態，被告未售予一般之中古車商，反
    將之售予專營廢棄車輛回收之銓鈐公司，顯與常情不同及被
    告嗣後仍執意出售與之前購得顯不相同之自小客車，均顯見
    被告有出售贓車之犯罪故意甚明。再證人陳瑞義於警詢、偵
　　查及審理中，對與被告甲○○共同購車之經過情形，前後證
　  述一致，並無矛盾，其證言應堪採信。至證人陳瑞義與被告
    甲○○間實際債權債務金額若干？因2人間有投資、借款、
    買賣等關係存在，自難期證人陳瑞義於審理中即可明確釐清
    。又證人陳瑞義於93年11月2日因持有另件贓車案件為警查
    獲時，雖身上持有另部車子之鑰匙，惟查獲之警員余青鷺帶
    同證人陳瑞義前往查證，並未發現任何異狀。若陳瑞義當時
    所持有之鑰匙係本件扣案之自小客車，依警員查緝贓車之專
    業，且證人陳瑞義係持有贓車案件被查獲，焉能不輕易發覺
    該車之車身號碼業經變造？又如何即當場將鑰匙發還陳瑞義
    ？此均顯見陳瑞義所持有之另部自小客車鑰匙，與本件扣案
    之自小客車並無關連。又依證人曹金星所述，本案購車款雖
　　係由證人陳瑞義支付，惟實際與曹金星接洽、聯絡交車等事
  　宜，仍係被告所為，參以證人陳瑞義於93年9月間時，已先
    於93年7月間，向被告甲○○購得懸掛車牌號碼為5T-5075號
    之自小客車1部，證人陳瑞義當無再購買5B－6303號自小客
    車之理？是本件確係由被告向陳瑞義借款購得甚明。被告甲
　　○○所為已該當刑法第349條第1項之贓物及刑法第220條、
  　第210條之偽造私文書犯行，原判決諭知被告無罪，顯非妥
    適，請求撤銷原判決，另為適當之判決等語。
三、經查：本案懸掛車牌號碼5B-6303號、車身號碼已遭變造之
    原車牌號碼V8-7579號、車身號碼MF04614號自用小客車（即
    原審判決書所稱之Ａ車，為陳信良於93年7月16日被竊）雖
    係被告以五萬元代價出售予銓鈐公司，且原車牌號碼為5B-
    6303號之自用小客車（即原審判決書所稱之Ｂ車）乃被告名
    義向曹金星所購買；惟參酌全案卷證，尚難認Ｂ車確係被告
    所出資購買及使用，及被告將懸掛Ｂ車車牌之Ａ車出售予銓
    鈐公司時亦明知該車並非原先所購買之Ｂ車，乃來歷不明之
    贓車且車身號碼已遭變造等各節，業經原審於理由中闡述明
    確（見原審判決理由五(二)、(三)、(四)、(五)）；且遍查全卷，亦
    無任何證據足資證明被告有參與將Ａ車之車身號碼變造成Ｂ
    車車身號碼之行為。檢察官猶執前詞上訴，指摘原審諭知被
    告無罪判決不當，非有理由，應予駁回。
四、檢察官併案意旨另以：被告於甲○○明知引擎號碼為4G63Z0
    21743號、其上懸掛偽造之車號5T-5075號2面車牌之自小客
    車（該車車牌號碼原為7517-FC號，車主為郭文正，於93年6
    月12日失竊；另5T-5075號之車主為黃滄福），為來路不明
    之贓物，竟於93年6月12日至同年7月下旬間之某日，在不詳
    地點，連同偽造之車號5T-5075號自小客車行車執照1張，自
    姓名年籍不詳之人予以收受後，於93年7月下旬某日，在臺
    北縣汐止市○○○路86巷其經營之停車場內，以30萬元之代
    價，將前揭車輛及偽造之行車執照販賣予陳瑞義，因認被告
    另涉犯刑法第349條第1項之收受贓物罪、第216、212條之行
    使偽造特種文書罪嫌，與本案被訴犯行有連續犯之裁判上一
    罪關係，請求併案審理等語（即96年度偵字第8302號）。惟
    查：本件被告既應為無罪之諭知，與上開併案審理部分即無
    連續犯之裁判上一罪關係，併案部分應退回檢察官另行處理
    ，附此敘明。
據上論斷，應依刑事訴訟法第368條、第373條，判決如主文。
本案經檢察官田炳麟到庭執行職務。
中　　華　　民　　國　　96　　年　　9 　　月　　20　　日
       　　　　　 刑事第十七庭  審判長法　官　  趙功恆
                                      法　官　  高明哲
                                      法　官　  孫惠琳
以上正本證明與原本無異。
檢察官如不服本判決，應於收受送達後十日內向本院提出上訴書
狀，其未敘述上訴之理由者並得於提起上訴後十日內向本院補提
理由書（均須按他造當事人之人數附繕本）。
                                      書記官    魏汝萍
中　　華　　民　　國　　96　　年　　9 　　月　　20　　日
